【裁判字號】    98,台上,6683
【裁判日期】    981112
【裁判案由】    違反毒品危害防制條例
【裁判全文】
最高法院刑事判決            九十八年度台上字第六六八三號
上  訴  人  甲○○
上列上訴人因違反毒品危害防制條例案件，不服台灣高等法院高
雄分院中華民國九十八年九月十一日第二審更審判決（九十八年
度重上更(二)字第七三號，起訴案號：台灣高雄地方法院檢察署九
十三年度偵字第一三六四五號），提起上訴，本院判決如下：
    主  文
上訴駁回。
    理  由
按刑事訴訟法第三百七十七條規定，上訴於第三審法院，非以判
決違背法令為理由，不得為之。是提起第三審上訴，應以原判決
違背法令為理由，係屬法定要件。如果上訴理由書狀並未依據卷
內訴訟資料，具體指摘原判決不適用何種法則或如何適用不當，
或所指摘原判決違法情事，顯與法律規定得為第三審上訴理由之
違法情形，不相適合時，均應認其上訴為違背法律上之程式，予
以駁回。本件上訴人甲○○上訴意旨略稱：(一)、原判決認定扣案
之電子磅秤係上訴人向他人借用，且為販賣第一、二級毒品所用
之工具，然對於所謂之「他人」為何人及上訴人如何「借用」等
事實及證據，並未於判決理由記載，有判決不載理由之違法。(二)
、原判決認定上訴人有連續販賣第一、二級毒品犯行，僅係依據
上訴人於警詢、偵查、第一審法院羈押訊問時所為之陳述，此外
無任何補強證據。又販賣毒品既可獲利，則上訴人販賣毒品之犯
行為何於民國九十三年七月五日突然中止？原判決有採證違法及
應於審判期日調查之證據未予調查之違法等語。
惟查：證據之取捨、事實之認定，乃事實審法院職權行使之範圍
，事實審法院經調查證據之結果，本於確信，依自由心證之取捨
證據，苟其取捨，與經驗法則或論理法則無違，即不得任意指為
違法，而據為適法之第三審上訴理由。本件原判決認定上訴人有
原判決事實欄所載，連續販賣第一級毒品海洛因及第二級毒品甲
基安非他命等犯行。因而撤銷第一審判決，改判依想像競合犯及
修正前刑法連續犯規定，從一重論上訴人以連續販賣第一級毒品
罪，依刑法第五十九條規定減輕其刑後，判處有期徒刑十五年，
並為相關之從刑宣告。已詳細敘述其所憑之證據及認定之理由，
所為論斷，俱有卷存證據資料可資覆按，並無採證或認定事實違
背經驗法則或論理法則，或其他違背法令之情形。另查：刑事訴
訟法第一百五十六條第二項規定：被告或共犯之自白，不得作為
有罪判決之唯一證據，仍應調查其他必要之證據，以察其是否與
事實相符。立法旨意乃在防範被告或共犯自白之虛擬致與真實不
符，故對自白在證據上之價值加以限制，明定須藉補強證據以擔
保其真實性。所謂補強證據，係指除該自白本身之外，其他足以
證明該自白之犯罪事實確具有相當程度真實性之證據而言，所補
強者，非以事實之全部為必要，只須因補強證據之質量，與自白
之相互利用，足使犯罪事實獲得確信者，即足當之。本件原判決
係以上訴人於警詢、偵查、第一審法院羈押訊問時所為之自白，
與扣案之帳冊、海洛因四小包、甲基安非他命五小包、夾鏈袋、
電子磅秤、研磨器，卷附之法務部調查局鑑定通知書、高雄醫學
大學附設中和紀念醫院檢驗報告、高雄縣政府衛生局煙毒尿液檢
驗成績單，暨原審法院勘驗警詢錄音帶、偵查錄音光碟之勘驗筆
錄等證據資料，相互補強後，認上訴人之上開自白係出於自由意
志，且與事實相符，而採為判斷依據，自與證據法則無違。上訴
意旨指稱原判決僅憑上訴人之自白為斷罪依據，別無其他補強證
據云云，與實際訴訟資料不相適合，自非適法之第三審上訴理由
。又原判決既採信上訴人之部分供詞，認定扣案之電子磅秤非上
訴人所有，未予宣告沒收，則該電子磅秤係何人所有，及上訴人
借用該電子磅秤之原因為何，皆與本件犯罪事實之認定及法律之
適用無涉，原判決未予贅述，要與判決理由不備之違法有別。本
件上訴核與法律規定得為第三審上訴理由之違法情形，不相適合
。其上訴違背法律上之程式，應予駁回。
據上論結，應依刑事訴訟法第三百九十五條前段，判決如主文。
中    華    民    國  九十八  年   十一   月   十二   日
                      最高法院刑事第五庭
                          審判長法官  陳  正  庸
                                法官  林  秀  夫
                                法官  宋      祺
                                法官  陳  祐  治
                                法官  林  瑞  斌
      本件正本證明與原本無異
                                      書  記  官
中    華    民    國  九十八  年   十一   月   十八   日
                                                      m


司法院資訊處製作；財團法人民間司法改革基金會備份。
